【裁判字號】    94,訴,1234
【裁判日期】    950525
【裁判案由】    證券交易法
【裁判全文】
臺灣臺北地方法院刑事判決              94年度訴字第1234號
公  訴  人  臺灣臺北地方法院檢察署檢察官
被      告  甲○○
上列被告因證券交易法案件，經檢察官提起公訴（93年度偵字第
12939、18601號），本院判決如下：
    主  文
本件公訴不受理。
    理  由
一、公訴意旨略以：被告甲○○係設於台北市○○區○○路4段1
    45號7樓之「華亞投資股份有限公司」董事長，王作京係設
    於桃園縣中壢市○○路○段433巷33號之上市公司「錩新科技
    股份有限公司」（下稱錩新公司）總經理，徐秀美係錩新公
    司財務經理兼發言人，被告於民國91年6月至7月間，透過記
    者楊兆景引介，陸續認識徐秀美及王作京，知悉錩新公司營
    運情形，因認錩新公司股本集中適合炒作，竟意圖抬高該公
    司股票於集中交易市場之價格俾出脫牟利，遂於91年7月底
    至8月29日，運用「德信證券仁愛分公司」、「大華證券民
    權分公司」、「群益證券台南分公司」、「日盛證券中和分
    公司」、「德信證券復興分公司」、「元信證券中和分公司
    」、「元大證券京華分公司」、「國票證券公司」、「台證
    證券公司」、「致和證券金華分公司」、「太平洋證券台南
    分公司」、「大府城證券公司」、「大慶證券總公司」、「
    元富證券台南分公司」、「建華證券天母分公司」、「統一
    證券三多分公司」、「元富證券西松分公司」、「亞洲證券
    台中分公司」及「吉祥證券員林分公司」等19家證券商之簡
    麗雲、郭林珍娥、莊亞力、莊陳蓀美、吳建宏、謝龍飛、李
    虹美、謝佳伶、吳欽山、莊益鋒、李明憲、陳素娥等12個他
    人帳戶，連續進場以高價買進錩新公司股票約1萬張，並輔
    以相對交易方式將該公司股價由28元拉抬至34點2元，依臺
    灣證券交易所查核錩新股票91年7月24日至12月31日之交叉
    分析意見書，甲○○使用「簡麗雲」等人頭帳戶買賣錩新公
    司股票46,500仟股，占同期間錩新公司股票市場成交量17.1
    1％、賣出41,423仟股占15. 24％，相對成交有8,468仟股占
    該股票市場成交量3.11％。該查核期間計有113個營業日，
    「簡麗雲」等12名投資人有111個營業日有買賣錩新公司股
    票之紀錄，其買進數量占市場成交量20％以上有57個營業日
    ，67個營業日有相對交易情形，另91年8月6日等25個營業日
    之買賣狀況，亦有影響錩新公司開盤價、盤中成交價及收盤
    價等情形，有關影響股價情形：渠等委託買進錩新股票，大
    部分係以當時該股票「賣出揭示價」之價位委託買進，待委
    託買進之數量全部成交且使該股票之成交價上漲後，旋即再
    以當時「賣出揭示價」之價位委託買進，使成交價逐漸上漲
    ，利用該12名人頭帳戶連續以此方式委託買進而逐漸拉高錩
    新股票之成交價格，嚴重影響股市正常交易秩序，因認被告
    涉有93年4月28日修正前證券交易法第151條第1項第4款、第
    171條第1款之犯罪。
二、按連續數行為而犯同一之罪名，檢察官已就犯罪事實一部起
    訴，依刑事訴訟法第267條規定，其效力及於全部，自不得
    就其後之連續犯罪事實再行起訴；又同一案件繫屬於有管轄
    權之數法院者，由繫屬在先之法院審判之，後繫屬之法院不
    得為審判，應諭知不受理之判決，並得不經言詞辯論為之，
    刑事訴訟法第8條前段、第303條第7款及第307條分別定有明
    文。
三、經查：被告前於91年4月29日至同年6月24日，涉嫌意圖抬高
    集中交易市場（上市）之佳大世界股份有限公司（下稱佳大
    公司）之交易價格，以佳弘公司等名義，對佳大公司股票連
    續以高價買進、低價賣出，業經臺灣台南地方法院檢察署檢
    察官於93年10月26日以92年度偵字第6372號起訴書提起公訴
    ，並於同年11月29日繫屬於臺灣台南地方法院，分為93年度
    訴字第1262號審理中，有上開起訴書及臺灣高等法院被告前
    案紀錄表各1份在卷可稽；又本案公訴意旨所載犯罪事實，
    則係於94年8月22日提起公訴，並於94年9月19日繫屬於本院
    ，亦有起訴書及本院卷內送審收狀戳等可考；次查：本件公
    訴意旨所載之犯罪事實，業經被告坦認不諱，堪認事證明確
    ，且與前開先繫屬之犯罪事實（被告亦坦認不諱），行為時
    間緊接（相距僅約一月）、手段相同、觸犯相同罪名（均為
    違反93年4月28日修正前證券交易法第155條第1項第4款規定
    ，應依同法第171條第1項規定處罰）、構成犯罪要件相同之
    罪名，訊之被告亦供稱：「（為何於該案遭查獲後，旋即為
    本件犯罪行為？）因本來就打算藉由股票賺錢，所以才會一
    再為炒作股票行為。」等語（見本院95年5月25日準備程序
    筆錄），是被告顯係基於概括犯意為之，有連續犯之裁判上
    一罪關係。從而本件公訴意旨所載犯罪事實，與先繫屬之臺
    灣台南地方法院檢察署92年度偵字第6372號起訴書所載犯罪
    事實間，既有連續犯之裁判上一罪關係，應為前開起訴效力
    所及，本院為繫屬在後之法院，無從為實體上判決，爰不經
    言詞辯論，逕為公訴不受理判決之諭知。
據上論斷，應依刑事訴訟法第303條第7款、307條，判決如主文
。
中    華    民    國    95    年    5     月    25    日
                刑事第十二庭  審判長法  官  李英豪
                                    法  官  胡宏文
                                    法  官  張永宏
以上正本證明與原本無異。
如不服本判決，應於判決送達後10日內，向本院提出上訴狀。
                                    書記官  楊婷婷
中    華    民    國    95    年    5     月    25    日


司法院資訊處製作；財團法人民間司法改革基金會備份。
